【裁判字號】    96,抗,2120
【裁判日期】    970107
【裁判案由】    假扣押
【裁判全文】
臺灣高等法院民事裁定                  96年度抗字第2120號
抗  告  人  台灣中小企業銀行股份有限公司
法定代理人  戊○○
代  理  人  乙○○
上列抗告人因與相對人丙○○、丁○○、甲○○間假扣押事件，
對於中華民國96年11月27日臺灣臺北地方法院96年度裁全字第
14198號裁定提起抗告，本院裁定如下：
    主      文
抗告駁回。
原裁定主文第一項更正為「債權人以新台幣壹拾萬元或同面額之
中央政府重大交通建設公債八十五年度乙類第一期登錄債票供擔
保後，得就相對人之財產在新臺幣參拾萬元之範圍內為假扣押」
。
抗告費用新台幣一千元由抗告人負擔。
    理      由
一、抗告人於原法院聲請及本院抗告意旨略以：
  (一)相對人丙○○於民國92年3月31日邀相對人丁○○、甲○○
    為連帶保證人，與伊訂立青年創業貸款契約、借據，借款新
    台幣（下同）100萬元，約定借款期間自92年4月17日起至98
    年4月17日止，寬限期自借款日起算1年，寬限期內利息依借
    款餘額按月繳付，第1次繳息日為92年5月17日，自寬限期屆
    滿，本息分60期平均攤還，第1期本息攤還日為93年5月17日
    ，借款利息按郵政儲金2年期定期儲金利率加年息2.25％機
    動計息，每月繳付1次。詎相對人自96年8月17日起即未依約
    清償，已喪失期限利益，迄今尚欠本金356,883元。相對人
    迭經催討均置之不理，頃聞相對人欲變賣財產逃匿，如不予
    假扣押，恐日後有不能強制執行之虞，僅就債權額其中之30
    萬元為聲請假扣押之標的。又依上開借據、授信約定書第12
    條之規定，兩造合意以原法院為第一審管轄法院。
  (二)原裁定雖准許伊以30萬元或同面額之中央政府重大交通建設
    公債八十五年度乙類第一期登錄債票供擔保後，得就相對人
    之財產在30萬元範圍內為假扣押，惟竟限縮限於「原法院轄
    區內之財產」而不及於原法院轄區以外之財產。按民事訴訟
    法第524條所謂「本案管轄法院」或「假扣押標的所在地之
    地方法院」者，不過為決定受理假扣押之法院就繫屬之裁定
    事件是否有管轄權，並未賦予管轄法院有「假扣押裁定執行
    力發生區域之裁量權限」。另抗告人就假扣押之聲請欲向本
    案管轄法院或假扣押標的所在地之地方法院為之，本有選擇
    之權，只要合於前開規定即可，至於債務人之財產有無在管
    轄法院之轄區範圍內，應非所問。原裁定限制僅得就相對人
    在原法院轄區內之財產為假扣押，即有未合，爰聲請將原裁
    定此部分廢棄，改裁定准就相對人之財產為假扣押等語。
二、經查：
  (一)相對人丙○○於92年3月31日邀相對人丁○○、甲○○為連
    帶保證人，向抗告人借款100萬元，約定借款期間自92年4月
    17日起至98年4月17日止，寬限期自借款日起算1年，寬限期
    內利息依借款餘額按月繳付，第1次繳息日為92年5月17日，
    自寬限期屆滿，本息分60期平均攤還，第1期本息攤還日為
    93年5月17日，借款利息按郵政儲金2年期定期儲金利率加年
    息2.25％機動計息，每月繳付1次等情，業據抗告人提出青
    年創業貸款契約、借據、授信約定書、催告函為證（見原法
    院卷第5頁至第13頁），已釋明本件假扣押請求之原因及必
    要，原裁定准許抗告人對相對人為假扣押，於法並無不合。
  (二)惟依上開青年創業貸款契約第14條、授信約定書第12條之約
    定，兩造合意以原法院為第一審管轄法院（見原法院卷第5
    頁、第7頁至第9頁），足認兩造合意之本案管轄法院為原法
    院。本件抗告人向原法院聲請假扣押，原法院認應准許時，
    本應在抗告人聲明之範圍內命為假扣押裁定，以達抗告人保
    全債權之目的，乃原裁定錯將假扣押執行標的限制於原法院
    轄區內之財產，要屬顯然錯誤，爰由本院依職權改諭知如主
    文第2項所示。
三、據上論結，本件抗告為無理由，爰裁定如主文。
中    華    民    國    97    年    1     月    7     日
                    民事第十六庭
                        審判長法  官  沈方維
                              法  官  王淇梓
                              法  官  呂淑玲
正本係照原本作成。
不得再抗告。
中    華    民    國    97    年    1     月    7     日
                              書記官  明祖全


司法院資訊處製作；財團法人民間司法改革基金會備份。
